【裁判字號】    97,法,19
【裁判日期】    971003
【裁判案由】    選任臨時管理人
【裁判全文】
臺灣板橋地方法院民事裁定                97年度法字第19號
聲  請  人  台北富邦商業銀行股份有限公司
法定代理人  丙○○
上列聲請人聲請為智慧家國際有限公司選任臨時管理人事件，本
院裁定如下：
    主  文
選任甲○○（女，民國56年3 月9 日出生，住臺北縣板橋巿國泰
街25巷3 號6 樓之1 ，身分證統一編號：Ｚ000000000號）為智慧
家國際有限公司之臨時管理人。
聲請程序費用由聲請人負擔。
    理      由
一、按股份有限公司之董事會不為或不能行使職權，致公司有受
    損害之虞時，法院因利害關係人或檢察官之聲請，得選任一
    人以上之臨時管理人，代行董事長及董事會之職權，但不得
    為不利於公司之行為，公司法第208 條之1 第1 項定有明文
    。又前揭規定依公司法第108 條第4 項規定，於有限公司之
    董事準用之。
二、本件聲請意旨略以：智慧家國際有限公司（下稱智慧家公司
    ）積欠聲請人本金新臺幣（下同）4,723,083 元及約定之利
    息暨違約金未清償，經聲請人訴請返還借款，已據臺灣臺北
    地方法院以96年度訴字第5677號判決聲請人勝訴確定在案，
    茲因智慧家公司依法登記之法定代理人乙○○已於民國96年
    9 月17日死亡，其繼承人均已聲明拋棄繼承，該公司又未設
    有其他董事，且迄今均未召開股東會選任法定代理人，是該
    公司之董事會已不為或不能行使職權，爰依法聲請為智慧家
    公司選任臨時管理人等語。
三、經查，聲請人主張之上開事實，業據提出有限公司變更登記
    事項表抄本以及戶籍謄本、繼承系統表、臺灣士林地方法院
    家事法庭97年1 月30日士院木家真96年度繼字第1351號函、
    96年11月20日士院鎮家真96年度繼字第1351號通知、96年11
    月20日士院鎮家真96年度繼字第1360號公告、96年12月5 日
    士院鎮家真96年度繼字第1361號通知、臺灣臺北地方法院96
    年度訴字第5677號民事判決暨確定證明書等影本各1 份以為
    釋明，堪信屬實。依上開證據所載，智慧家公司原告董事乙
    ○○已於96年9 月17日死亡，而該公司除已死亡之董事乙○
    ○外，僅餘股東甲○○1 人，其出資額為16,000,000元，且
    為乙○○之配偶，故本院認為應以選任股東之一之甲○○為
    智慧家公司之臨理管理人較為適宜，爰為裁定如主文。
四、依非訟事件法第64條第1 項、第21條第1 項前段，裁定如主
    文。
中    華    民    國    97    年    10    月    3     日
                  民事第三庭    法  官  王瑜玲
以上正本係照原本作成
如對本裁定抗告，須於裁定送達後10日內向本院提出抗告狀，並
應繳納抗告費新台幣1,000元整。
中    華    民    國    97    年    10    月    6     日
                                書記官  黃美雲


司法院資訊處製作；財團法人民間司法改革基金會備份。
